en: Fossil type: Amber; Ammonite; Belemnite; Bird; Brachiopod; Coprolite; Coral; Crinoid; Dinosaur bone; Echinoid; Fish; Gastropod; Insect; Mammal; Petrified wood; Plant; Reptile; Shark teeth; Sponge; Trilobite; Other
zh-TW: 化石類型: 琥珀; 菊石; 箭石; 鳥; 腕足動物; 糞化石; 珊瑚紅; 海百合; 恐龍骨; 海膽; 魚; 腹足類; 昆蟲; 哺乳動物; 矽化木; 植物; 爬蟲; 鯊魚牙齒; 海綿; 三葉蟲; 其他
ja: 化石の種類: アンバー; アンモナイト; ベレムナイト; 鳥; 腕足類; コプロライト; コーラル; ウミユリ; 恐竜の骨; エキノイド; 魚; 腹足類; 昆虫; 哺乳類; 珪化木; 植物; 爬虫類; サメの歯; スポンジ; 三葉虫; その他
lt-LT: Fosilijos tipas: Gintarai; Amonitai; Belemnitai; Paukštis; Brachiopodas; Koprolitas; Koralas; Krinoidas; Dinozauro kaulas; Echinoidas; Žuvis; Pilvakojis; Vabzdys; Žinduolis; Suakmenėjusi mediena; Augalas; Roplys; Ryklio dantys; Pintis; Trilobitas; Kita
hr-HR: Vrsta fosila: Jantar; Amonit; Belemnit; Ptica; Ramenonožac; Koprolit; Koralj; Stapčar; Kost dinosaura; Ježinac; Riba; Puž; Kukac; Sisavac; Okamenjeno drvo; Biljka; Gmaz; Zubi morskog psa; Spužva; Trorežnjak; Ostalo
sk-SK: Typ fosílie: Jantár; Amonit; Belemnit; Vtáčik; Brachiopod; Koprolit; Koral; Ľaliovky; Dinosauria kosť; Echinoid; Ryby; Gastropod; Hmyz; Cicavec; Skamenené drevo; Rastlina; Plaz; Žraločie zuby; Špongia; Trilobit; Iné
cs: Typ fosilie: Jantar; Amonit; Belemnit; Pták; Ramenonožec; Koprolit; Korálová; Lilijice; Dinosauří kost; Ježovka; Ryba; Plž; Hmyz; Savec; Zkamenělé dřevo; Rostlina; Plaz; Žraločí zuby; Houba; Trilobit; Jiné
de: Fossiltyp: Bernstein; Ammonit; Belemnit; Vogel; Armfüßer; Koprolith; Koralle; Crinoid; Dinosaurierknochen; Echinoid; Fisch; Schnecken; Insekt; Säugetier; Versteinertes Holz; Pflanze; Reptil; Haifischzähne; Schwamm; Trilobit; Sonstiges
nb: Fossiltype: Rav; Ammonitt; Belemnitt; Fugl; Armfoting; Koprolitt; Korall; Crinoid; Dinosaurbein; Echinoid; Fisk; Gastropod; Insekt; Pattedyr; Forstenet tre; Plante; Reptil; Haitenner; Svamp; Trilobitt; Annet
ko: 화석 유형: 호박; 암모나이트; 벨렘나이트; 새; 완족류; 분석; 산호; 바다나리; 공룡 뼈; 성게; 물고기; 복족류; 곤충; 포유류; 규화목; 식물; 파충류; 상어 이빨; 스펀지; 삼엽충; 기타
pl: Typ skamieliny: Pomarańczowy; Amonit; Belemnit; Ptak; Ramienionóg; Koprolity; Koralowy; Liliowiec; Kość dinozaura; Echinoid; Ryby; Ślimaki; Owad; Ssaki; Skamieniałe drewno; Zakład; Gady; Zęby rekina; Gąbka; Trylobity; Inne
ro-RO: Tip fosilă: Ambră; Amonit; Belemnit; Pasăre; Brahiopod; Coprolit; Coral; Crinoid; Os de dinozaur; Echinoid; Pește; Gastropod; Insectă; Mamifer; Lemn pietrificat; Plantă; Reptilă; Dinți de rechin; Burete; Trilobit; Altele
fi: Fossiilityyppi: Meripihka; Ammoniitti; Belemniitti; Lintu; Lonkerojalkainen; Koproliitti; Koralli; Merililja; Dinosauruksen luu; Merisiili; Kala; Mahajalkainen; Hyönteinen; Nisäkäs; Kivettynyt puu; Kasvi; Matelija; Hain hampaat; Sieni; Trilobiitti; Muu
es: Tipo fósil: Ámbar; Amonita; Belemnita; Ave; Braquiópodo; Coprolito; Coral; Crinoideo; Hueso de dinosaurio; Equinoideo; Pez; Gasterópodo; Insecto; Mamífero; Madera petrificada; Planta; Reptil; Dientes de tiburón; Esponja; Trilobita; Otros
el: Τύπος απολιθώματος: Κεχριμπαρένιο; Αμμωνίτης; Μπελεμνίτης; Πουλί; Βραχύποδο; Κοπρόλιθος; Κοράλλι; Κρινοειδές; Οστό δεινοσαύρου; Εχινοειδές; Ψάρι; Γαστερόποδο; Έντομο; Θηλαστικό; Απολιθωμένο ξύλο; Φυτό; Ερπετό; Δόντια καρχαρία; Σφουγγάρι; Τριλοβίτης; Άλλο
sl-SI: Vrsta fosila: Jantar; Amonit; Belemnit; Ptica; Brahiopod; Koprolit; Korale; Krinoid; Dinozavrova kost; Ehinoid; Ribe; Gastropod; Insekt; Sesalec; Okamenel les; Rastlina; Plazilec; Zobje morskega psa; Goba; Trilobit; Drugo
th: ประเภทฟอสซิล: อำพัน; แอมโมไนต์; เบเลมไนต์; นก; แบรคิโอพอด; โคโปรไลต์; Coral; ไครนอยด์; กระดูกไดโนเสาร์; เอไคนอยด์; ปลา; แกสโทรพอด; แมลง; สัตว์เลี้ยงลูกด้วยนม; ไม้ที่กลายเป็นหิน; พืช; สัตว์เลื้อยคลาน; ฟันฉลาม; ฟองน้ำ; ไทรโลไบต์; อื่นๆ
bg-BG: Тип изкопаеми: Кехлибар; Амонит; Белемнит; Птица; Брахиопод; Копролит; Корал; Криноид; Кост от динозавър; Ехиноид; Риба; Гастропод; Насекомо; Бозайник; Вкаменено дърво; Растение; Влечуго; Зъби на акула; Гъба; Трилобит; Други
sv: Fossiltyp: Bärnsten; Ammonit; Belemnit; Fågel; Brachiopod; Koprolit; Korall; Sjölilja; Dinosaurieben; Sjöborre; Fisk; Gastropod; Insekt; Däggdjur; Förstenat trä; Växt; Reptil; Hajtänder; Svamp; Trilobit; Övrigt
fr: Type de fossile: Ambre; Ammonite; Bélemnite; Oiseau; Brachiopode; Coprolithe; Corail; Crinoïde; Os de dinosaure; Échinoïde; Poisson; Gastéropode; Insecte; Mammifère; Bois pétrifié; Plante; Reptile; Dents de requin; Éponge; Trilobite; Autre
vi: Loại hoá thạch: Hổ phách; Cúc đá; Tên đá; Chim; Tay cuộn; Phân hóa thạch; San hô; Huệ biển; Xương khủng long; Nhím biển; Cá; Chân bụng; Côn trùng; Động vật có vú; Gỗ hóa thạch; Thực vật; Bò sát; Răng cá mập; Miếng bọt; Bọ ba thùy; Khác
ru: Тип окаменелости: Янтарь; Аммонит; Белемнит; Птица; Брахиоподы; Копролит; Коралл; Криноид; Кость динозавра; Эхиноид; Рыба; Брюхоногие; Насекомое; Млекопитающие; Окаменелое дерево; Растение; Рептилия; Зубы акулы; Губка; Трилобит; Другой
pt-BR: Tipo de fóssil: Âmbar; Amonite; Belemnite; Ave; Braquiópode; Coprólito; Coral; Crinoide; Osso de dinossauro; Equinóide; Peixe; Gastrópode; Inseto; Mamífero; Madeira petrificada; Vegetal; Réptil; Dentes de tubarão; Esponja; Trilobita; Outro
hu: Kövület típusa: Borostyán; Ammonit; Belemnit; Madár; Pörgekarúak; Koprolit; Korall; Krinoid; Dinoszauruszcsont; Tengerisün; Hal; Haslábúak; Rovar; Emlős; Megkövesedett fa; Növény; Hüllő; Cápafogak; Szivacs; Trilobiták; Egyéb
zh-CN: 化石类型: 琥珀; 菊石; 箭石; 鸟; 腕足动物; 粪化石; 珊瑚; 海百合; 恐龙骨; 海胆; 鱼; 腹足类; 昆虫; 哺乳动物; 硅化木; 植物; 爬虫; 鲨鱼牙齿; 海绵; 三叶虫; 其他
it: Tipo di fossile: Ambra; Ammonite; Belemnita; Uccello; Brachiopode; Coprolite; Corallo; Crinoide; Osso di dinosauro; Echinoidea; Pesce; Gasteropode; Insetto; Mammifero; Legno pietrificato; Pianta; Rettile; Denti di squalo; Spugna; Trilobite; Altro
pt-PT: Tipo de fóssil: Âmbar; Amonite; Belemnite; Pássaro; Brachiopoda; Coprólito; Coral; Crinóide; Osso de dinossauro; Equinoide; Peixe; Gastrópode; Inseto; Mamífero; Madeira petrificada; Planta; Réptil; Dentes de tubarão; Esponja; Trilobita; Outro
nl: Fossieltype: Amber; Ammoniet; Belemniet; Vogel; Brachiopode; Coproliet; Koraal; Zeelelie; Dinosaurusbot; Zee-egel; Vis; Gastropode; Insect; Zoogdier; Versteend hout; Plant; Reptiel; Haaientanden; Spons; Trilobiet; Andere
tr: Fosil Türü: Amber; Ammonit; Belemnit; Kuş; Brachiopod; Koprolit; Mercan; Krinoid; Dinozor kemiği; Ekinoid; Balık; Gastropod; Böcek; Memeli; Taşlaşmış ağaç; Bitki; Sürüngen; Köpekbalığı dişi; Sünger; Trilobit; Diğer
da: Fossiltype: Rav; Ammonit; Belemnit; Fugl; Brachiopod; Koprolit; Koral; Crinoid; Dinosaurknogle; Echinoid; Fisk; Gastropod; Insekt; Pattedyr; Forstenet træ; Planter; Krybdyr; Hajtænder; Svamp; Trilobit; Andet